臺灣高雄地方法院刑事判決
111年度審交易字第401號
公  訴  人  臺灣高雄地方檢察署檢察官
被      告  陳威忠




上列被告因公共危險案件，經檢察官提起公訴（111年度偵字第4
944號），因被告就被訴事實為有罪之陳述，經本院告知簡式審
判程序之旨，並聽取被告與公訴人之意見後，改依簡式審判程序
審理，判決如下：
    主  文
陳威忠犯不能安全駕駛動力交通工具罪，處有期徒刑柒月。
    事  實
一、陳威忠於民國111年1月27日19時許起至同日20時許止，在高
    雄市○○區○○路00巷00號26樓之2住處飲用啤酒後，明知吐氣
    所含酒精濃度達每公升0.25毫克以上者，已不得駕駛動力交
    通工具，仍基於不能安全駕駛動力交通工具仍駕駛之犯意，
    在呼氣酒精濃度已逾上開標準之情形下，於同日23時許，騎
    乘屬於動力交通工具之車牌號碼000-0000號普通重型機車行
    駛於道路。嗣於同日23時15分許，行經高雄市○○區○○○路00
    號前，因逆向行駛於人行道為警攔查，並因其身上有酒味，
    經警於同日23時22分許對其進行呼氣酒精測試，測得其吐氣
    所含酒精濃度為每公升0.32毫克，而查悉上情。
二、案經高雄市政府警察苓雅分局報告臺灣高雄地方檢察署檢察
    官偵查起訴。
    理  由
一、本件被告陳威忠所犯係死刑、無期徒刑、最輕本刑為3 年以
    上有期徒刑以外之罪，其於準備程序進行中，就被訴事實為
    有罪之陳述，經本院告知簡式審判程序之旨，並聽取當事人
    之意見後，認無不得或不宜改依簡式審判程序進行之情形，
    爰依刑事訴訟法第273 條之1第1項規定，裁定本件進行簡式
    審判程序。又本件卷內之證據資料，依同法第273條之2規定
    ，不受同法第159條第1項關於傳聞法則規定之限制，依法均
    有證據能力，合先敘明。
二、認定事實所憑之證據及理由
    上開犯罪事實，業據被告於警偵詢及本院審理時均坦承不諱
    （見警卷第6-7頁、偵卷第21-22頁，本院卷第27-29、41頁
    ），並有高雄市政府警察局酒精測定紀錄表、財團法人台灣
    商品檢測驗證中心呼氣酒精測試器檢定合格證書、高雄市政
    府警察局舉發違反道路交通管理事件通知單影本各1紙在卷
    可稽（見警卷第9-13頁），足認被告前揭任意性自白與事實
    相符，堪予採信。綜上，本案事證明確，被告上開犯行應堪
    認定。
三、論罪
(一)新舊法比較：
    按行為後法律有變更者，適用行為時之法律。但行為後之法
    律有利於行為人者，適用最有利於行為人之法律，刑法第2
    條第1 項定有明文。本件被告行為後，刑法第185 條之3業
    於111 年1 月28日修正公布，並自同年1 月30日施行。而修
    正前該條第1 項原規定：「駕駛動力交通工具而有下列情形
    之一者，處二年以下有期徒刑，得併科二十萬元以下罰金：
    一、吐氣所含酒精濃度達每公升零點二五毫克或血液中酒精
    濃度達百分之零點零五以上。二、有前款以外之其他情事足
    認服用酒類或其他相類之物，致不能安全駕駛。三、服用毒
    品、麻醉藥品或其他相類之物，致不能安全駕駛。」，修正
    後第1 項規定係將法定刑有期徒刑部分提高至三年以下有期
    徒刑，罰金部分之數額則提高至三十萬元以下，而重於修正
    前之規定，是經比較新舊法結果，因修正後之規定並未較有
    利於被告，依刑法第2 條第1 項規定，本件自應適用被告行
    為時即修正前之刑法第185 條之3第1 項規定論處。
(二)核被告所為，係犯修正前刑法第185條之3第1項第1款之不能
    安全駕駛動力交通工具罪。
(三)被告前於107年間因不能安全駕駛之公共危險案件，經臺灣
    士林地方法院判處有期徒刑6月、併科罰金新臺幣6萬元確定
    ，於107年9月28日易科罰金執行完畢情事，固據檢察官於本
    院審理時主張並提出臺灣高等法院被告前案紀錄表1份在卷
    可憑（見本院卷第39、45-49頁），惟被告前犯不能安全駕
    駛動力交通工具罪經判刑確定並執行完畢之情狀，已為本院
    量刑所審酌（詳後），參照司法院大法官釋字第775號解釋
    意旨及最高法院刑事大法庭110年度台上大字第5660號裁定
    意旨，爰不依刑法第47條第1項累犯之規定加重其刑，併予
    敘明。
四、爰以行為人之責任為基礎，審酌邇來酒後肇事導致死傷案件
    頻傳，酒後不應駕車之觀念，已透過教育、宣導及各類媒體
    廣為傳達各界週知多年，立法者為呼應社會對於酒駕行為應
    當重懲之高度共識，近年來屢次修法提高酒駕刑責，且被告
    前已有酒駕犯行嗣經法院判刑確定之紀錄，對於酒後不能駕
    車及酒醉駕車之危險性，應有相當之認識，其竟無視於此，
    在酒測值達每公升0.32毫克情形下，仍率爾騎乘重型機車於
    市區道路，不僅漠視自身安危，更罔顧其他用路人之生命、
    身體及財產安全，所為應予非難；惟念及被告犯後坦承犯行
    態度尚可，本案幸未肇致事故，暨其於本院自述之教育程度
    、家庭生活經濟狀況（涉及隱私部分，不予揭露，見本院卷
    第43頁），及其前於90年間因公共危險及過失致死案件、10
    2年至107年間多次因公共危險案件，分別經法院論罪科刑及
    執行完畢，有臺灣高等法院被告前案紀錄表所示之素行等一
    切情狀，量處如主文所示之刑。被告雖請求給予易科罰金之
    刑度，惟被告明知其前於90年間即曾因酒後駕車肇事致人死
    亡因公共危險及過失致死罪經法院判刑確定，之後仍多次因
    酒後駕車經法院判處徒刑及執行完畢（最近一次係於107年9
    月28日執行完畢），卻猶仍再度犯本件公共危險罪，雖本件
    被告酒測值為每公升0.32毫克，惟仍不宜給予易科罰金之刑
    度，併予敘明。
據上論斷，應依刑事訴訟法第273 條之1第1項、第299條第1項前
段，刑法第2條第1項前段、（修正前）第185條之3第1項第1款
，刑法施行法第1條之1第1項，判決如主文。
本案經檢察官劉穎芳提起公訴，檢察官王勢豪到庭執行職務。
中　　華　　民　　國　　111 　年　　6 　　月　　9 　　日
                  刑事第五庭    法　官  黃蕙芳
以上正本證明與原本無異。
如不服本判決應於收受送達後20日內向本院提出上訴書狀，並應
敘述具體理由；如未敘述上訴理由者，應於上訴期間屆滿後20日
內向本院補提理由書（均須按他造當事人之人數附繕本）「切勿
逕送上級法院」。
因疫情而遲誤不變期間，得向法院聲請回復原狀。
中　　華　　民　　國　　111 　年　　6 　　月　　13　　日
                                書記官  陳惠玲
　　　　　　　　　　　　　　　　
附錄本案論罪科刑法條：
（修正前）中華民國刑法第185條之3第1項
駕駛動力交通工具而有下列情形之一者，處二年以下有期徒刑，
得併科二十萬元以下罰金：
一、吐氣所含酒精濃度達每公升零點二五毫克或血液中酒精濃度
    達百分之零點零五以上。
二、有前款以外之其他情事足認服用酒類或其他相類之物，致不
    能安全駕駛。
三、服用毒品、麻醉藥品或其他相類之物，致不能安全駕駛。